臺灣花蓮地方法院刑事裁定　　　　　　　　　　　　　　　九十年度聲再字第八號
　　聲請人即
　　抗　告人　甲○○
右聲請人即抗告人因過失傷害案件，就本院中華民國八十九年十一月三十日之第二審
確定判決（八十八年度交簡上字第七號），聲請再審，經本院於九十一年六月二十一
日裁定後，經抗告人向本院提起抗告，本院裁定如左：
    主  文
原裁定撤銷。
再審之聲請駁回。
    理  由
一、聲請意旨略以：原確定判決之本院八十八年度簡上字第七號刑事判決中所認定之
    事實有如下錯誤（一）再審聲請人即被告甲○○所駕駛之自小客車左後方葉子板
    之損壞，係因與陳添進所駕駛自小客車擦撞所致，與被害人彭華英部分無涉，而
    彭華英之機車雖前輪蓋微損（該微損部分由受損情形及機車倒地位置、方向觀察
    ，應係機車倒地時擦撞地面所致），然被告之自小客車左側及後側未見有明顯撞
    擊或擦撞痕跡，且事故後機車係倒地於自小客車之右後方，實難認定被告所駕駛
    之自小客車與被害人騎乘之機車曾發生擦撞或撞擊。且案外人陳添進當時時速約
    五十公里等所認定之理由，均曾經臺灣高等法院花蓮分院檢察署檢察官在九十年
    度議字第一一八號聲請再議案件中認定彭華英騎乘機車途經交岔路口，突遇上揭
    事故，致人車倒地受傷，自極易認係遭擦撞，足認被告並無擦撞告訴人彭華英之
    事實。（二）依據警卷所附交通事故現場圖及現場照片顯示：被告所駕駛之自小
    客車僅右前輪接近道路中間之雙黃實線，其他三輪均位於對向之北上車道上，而
    該自小客車之右後輪與雙黃實線僅距離一點五公尺，應即係認當時被告超車距離
    雙黃線一點五公尺行駛，而被告所駕車寬一點五公尺，共三公尺，而對向之北向
    車道寬三點五公尺，僅餘零點五公尺，然陳添進所駕駛之車並無煞車痕，且以五
    十公里之車速，而能與被告之車交會通過，且於雙黃線邊擦撞被告所駕駛車輛之
    左後子板，致使車輛受撞後因進入北向車道，因而車禍非超車所致，其認定顯係
    不實。（三）被害人彭華英騎乘之機車前輪係倒地於被告所駕駛自小客車之右後
    輪後方二點五公尺之雙黃實線上，機車後輪位於對向北上車道、而後輪比前輪接
    近路口，而彭華英所有之機車車身長度一點六二公尺，足認彭華英所騎之機車亦
    有侵入對向之北上車道行為，而該機車車身長一點六二公尺，因而原判決認定彭
    華英之機車係未行駛至交岔路口中心處即行左轉之認定亦為不實之判斷。（四）
    以系爭車禍現場之南下車道上，未見有任何車輛撞擊後之散落物，足見被告確有
    駕車駛入對向之北上車道行為之認定亦與事理有違與事實不符，被告所駕車輛遭
    陳添進所駕車輛擦撞，致左後葉子板損壞，顯然係受陳添進擦撞後車輛因而進入
    對向北向車道，應為常理，卻反而被認為係超車而於北上車道擦撞，其認定之證
    據亦為虛偽。（五）原審以車禍發生地點之花蓮縣台九線公路上花蓮縣鳳林鎮○
    ○路○段二號前，本應注意行經劃有雙黃實線之路段，禁止超車、跨越，且汽車
    超車，超越時應顯示左方向燈並於前車左側保持半公尺以上之間隔超過，行至安
    全距離後，再顯示右方向燈駛入原行車路線等規定來認定被告有違反交通規則之
    情形，然陳添進自稱車速為五十公里，已違反道路交通安全規則第九十三條第一
    項第一款之情形，卻仍認定係被告違規，顯有用法不當之違法等理由聲請再審。
二、按刑事訴訟法第四百二十條第一項第六款所謂：「發見確實之新證據」係指就該
    新證據之本身作形式上觀察，毋須經調查程序，顯然可認為足以動搖原確定之判
    決；且該證據于當時即存在，祇為法院及當事人所不知，迨判決後始行發現之情
    形而言（參照最高法院四十年台抗字第二號判例）。倘受判決人因對有利之主張
    為原審所不採，事後提出證明，以圖證實在原審前所為有利之主張為真實，據以
    聲請再審，該項證據既非判決後所發現，顯難憑以聲請再審（參照五十年臺抗字
    第一○四號判例）。
三、經查，聲請人於聲請再審狀內所述前列五項新證據，均屬個人推論之意見陳述，
    ，並均經原審當時認定後所不採，事後再行提出爭執原審所認定之證據判斷有所
    不當，或依據當時原審已判斷之車禍交通事故現場圖，再予推論其他事實，均與
    前揭法條所謂「確實之新證據」不符，尚非顯然足以動搖原確定判決，原裁定認
    本件聲請再審為無理由，應予駁回，固非無見，惟本件聲請人因過失傷害案件向
    本院聲請再審，經本院裁定聲請駁回，茲據聲請人對原裁定不服，提出抗告，經
    審核結果為再審聲請人係對本院八十八年度交簡上字第七號第二審判決提起再審
    ，並非對原八十八年度交簡字第一號第一審判決提起再審，而對第二審案件提起
    再審，應以合議庭名義為之，原裁定疏未以合議庭名義為裁定，於法未合，聲請
    人對此雖未敘及，然原裁定既有瑕疵，亦應將原裁定撤銷，一併說明。
據上論斷，依刑事訴訟法四百零八條第二項、第四百三十四條第一項，裁定如主文。
中      華      民      國    九十一    年      八      月     三十     日
                              臺灣花蓮地方法院刑事庭
                                  審判長法官  陳淑媛
                                        法官  陳世博
                                        法官  吳順龍
右正本證明與原本無異。
本件不得抗告。
                                  法院書記官
中      華      民      國    九十一    年     九      月       六      日
